# 请教下，新收入准则下，FOB和CIF模式还是在出口时确认收入吗？

提问人：alony 时间：2020-02-05 12:04:31
请教下，新收入准则下，FOB和CIF模式还是在出口时确认收入吗？
关于新收入准则的控制权在这里怎么理解？
谢谢！

回答人：chenyiwei
一般认为，对无需安装调试，且客户的验收属于程序性环节的情况，新老收入准则下的收入确认时点基本不会发生变化。FOB和CIF模式下仍然是在货物在装运港上船并报关出口后确认收入。